臺灣桃園地方法院刑事判決　　　　　　　　　　　　　　九十三年度訴字第六六號
　　公　訴　人　臺灣桃園地方法院檢察署檢察官
　　被　　　告　甲○○
　　指定辯護人　本院公設辯護人　丁○○
右列被告因違反毒品危害防制條例案件，經檢察官提起公訴（九十二年度偵緝字第三
一一號），本院判決如左：
    主  文
甲○○連續販賣第二級毒品，處有期徒刑拾年。扣案之第二級毒品安非他命玖包（合
計驗餘淨重陸拾玖點柒參玖貳公克），均沒收銷燬之。未扣案之販賣第二級毒品安非
他命所得新臺幣陸仟伍佰元，沒收之，如全部或一部不能沒收時，以其財產抵償之。
    事  實
一、甲○○明知安非他命係業經公告列為毒品危害防制條例第二條第二項第二款之第
    二級毒品，不得非法販賣，竟基於販賣第二級毒品安非他命以營利之概括犯意，
    先自民國八十九年六月中旬某日起至同年九月底止，每半個月一次，在其位於桃
    園縣大溪鎮○○路二一一巷五三弄三十號之住處，以一小包新臺幣（下同）五百
    元之代價，連續販賣第二級毒品安非他命予乙○○共八次。又自同年十月初某日
    起至同年十一月十一日止，每半個月一次，在其位於桃園縣楊梅鎮○○○街一
    七號之租屋處，亦以每小包五百元之代價，連續販賣第二級毒品安非他命予乙○○共二次。復於同年十一月十一日晚間，由丙○○先以門號九一七七六
    號行動電話撥打予甲○○所使用之門號00000000號行動電話聯絡買
    賣第二級毒品安非他命相關事宜後，雙方約定在前開租屋處，甲○○又以一小包
    五百元之代價，販賣第二級毒品安非他命予丙○○一次，及以一小包一千元之代
    價，販賣第二級毒品安非他命予戊○○一次，合計其販賣第二級毒品安非他命所
    得六千五百元（未據扣案）。嗣於同日晚上七時三十分許，為警方依法持搜索票
    搜索甲○○之前開租屋處，當場查獲，並扣得甲○○所持有之第二級毒品安非他
    命九包（合計驗餘淨重六十九點七三九二公克），在戊○○之褲子口袋內扣得第
    二級毒品安非他命一小包（毛重零點三公克，另經本院以九十一年度聲字第二四
    七七號刑事裁定宣告沒收銷燬），在丙○○之筆記本內扣得第二級毒品安非他命
    一小包（毛重零點九公克，亦另經本院以九十二年度聲字第七一號刑事裁定宣告
    沒收銷燬），並當場查獲欲進入該屋購買第二級毒品安非他命之乙○○，始查悉
    上情。
二、案經桃園縣警察局平鎮分局報告臺灣桃園地方法院檢察署檢察官偵查起訴。
    理  由
一、訊據被告甲○○矢口否認於右揭時地有何販賣第二級毒品安非他命之犯行，辯稱
    ：我的答辯要旨如我前案所辯，之前在高院的時候，我就有與證人當庭對質過，
    現在檢察官又將我起訴云云，而被告先前於本院九十年度訴字第六六號（下稱本
    院前審卷）審理中係辯以：買來的毒品都是要自己用的，我每天都有將海洛因放
    在香菸內吸食，一天約吸一包香煙的量，安非他命放在玻璃球內，每次放三分之
    一球，一天吸五、六次，查獲當天丙○○是送水果來，己○○及戊○○則不認識
    ，是丙○○帶來的，乙○○是買香菸認識的，沒有販賣安非他命給這些人云云。
二、然查：
  (一)證人乙○○於右揭時地連續向被告購買第二級毒品安非他命等情，業據證人乙○○先前於本院前審卷之警訊中證述：於八十九年六月中旬起開始向甲○○購買，
    在甲○○之老家桃園縣大溪鎮一帶。於八十九年十月份在楊梅鎮○○○街一七
    號購買，最後一次是八十九年十一月十一日，一進去甲○○租屋處，警方即在現
    場了，所以沒有買到毒品。都是用現金交易，一千元或五百元一小包等語（參見
    八十九年度偵字第一七四七二號偵卷《下稱前案偵卷》第三十四頁正面）；於本
    院前審卷之第一審審理中係證稱：我在警訊筆錄中所說的話都實在，我從八十九
    年六月開始向甲○○買安非他命，約半個月去買一次，之前是去大溪買，同年十
    月開始是去楊梅鎮買，最後一次是為警查獲當天，至被告租屋處欲買安非他命等
    語（參見本院前審卷(一)第一五九—一六一頁）；於本案偵查中亦結證稱：我是趙
    建民介紹我向甲○○購買安非他命，後來我就自己去甲○○大溪住處買，後來甲○○搬到楊梅後，我有向他買，當天被查獲時，原本打算要買，沒買成等語（參
    見九十一年度偵字第一三三一七號偵卷《下稱本案偵卷》第十九頁反面）；於本
    院審理中亦堅詞結證稱：我於前案審理中所述都實在，我們都事先以電話聯絡，
    再約到甲○○他家附近巷口，細節跟我之前所述一樣，我曾到大溪鎮○○路二一
    一巷五三弄三十號及上開楊梅住處向甲○○購買安非他命等語明確（參見本院卷
    第一二—一三頁），是衡以證人乙○○與被告間宿無怨隙，當無甘冒偽證罪
    責，杜撰事實惡意設詞誣陷被告之理，且證人乙○○歷次於警訊及本院審理中所
    述向被告購買第二級毒品安非他命之方式、地點及情節大致相符，就被告之老家
    及租屋處亦知之甚詳，均核與被告之戶籍地及為警查獲時之租屋處相符，顯見證
    人乙○○所言尚屬非虛。況證人乙○○於八十九年十一月十一日為警查獲時，身
    上並未攜帶毒品，實無任意虛構上情，為圖供出毒品來源而求減輕罪刑之必要，
    堪認證人乙○○前開證詞均屬可採。
  (二)又證人丙○○於本院前審卷之警訊中證稱：為警查獲當日，在我筆記本內查獲之
    安非他命一小包是以五百元向甲○○購得，是用九一七七六號行動電話
    打給甲○○的00000000號行動電話聯絡後，再至甲○○住處交易，
    警方剛進入時，我與戊○○、己○○正在吸食安非他命，甲○○則以海洛因滲在
    香煙內吸食等語（參見前案偵卷第二三頁正面、反面）；於本院前審卷之第一審
    審理中證稱：九一七七六之前係我在使用之門號，警訊時警察並未打我
    ，有看過筆錄才簽名等語（參見本院前審卷(二)第二一頁反面、第二二頁正面）；
    證人戊○○於本院前審卷之警訊中證述：為警查獲時，在我褲子口袋內查獲之安
    非他命一小包，是丙○○帶我至甲○○之住處，以一千元之代價購得，剛購得尚
    未施用就被警方查獲，丙○○、己○○有在甲○○住處吸食安非他命，而甲○○
    在吸食海洛因等語（參見前案偵卷第十六頁反面、第十七頁正面），於本院前審
    卷之第二審審理中證稱：案發當時是丙○○找我一起去，在車上丙○○說要跟被
    告購買安非他命，我有聽丙○○說過被告有販賣毒品等語（參見臺灣高等法院九
    十一年度上訴字第六六四號卷《下稱高院卷》第十七—十八頁），於本案偵查中
    係證稱：案發當日我是在中壢黃昏市場找丙○○，後來己○○也來了，丙○○表
    示要載己○○回大溪，再載我回桃園市，但丙○○又表示要先到楊梅找朋友，才
    又繞到楊梅去找甲○○，有聽丙○○說要向甲○○買安非他命等語（參見本案偵
    卷第十八頁反面），於本院審理中係證以：有聽丙○○說他以前施用的安非他命
    是向甲○○買的，案發當天，丙○○說要去向甲○○買安非他命等語（參見本院
    卷第九二頁）；證人己○○於本院前審卷之警訊中證以：當天我和戊○○、丙○○三人共同前往甲○○家，我們在一起吸食毒品，我知道甲○○有販賣毒品，因
    為當時戊○○有向甲○○購買一千元之安非他命等語相符（見前案偵卷第三十頁
    正面）。綜合證人丙○○、戊○○、己○○前開證述有關案發當時在被告之前開
    租屋處一起施用毒品，及證人丙○○、戊○○向被告購買第二級毒品安非他命等
    情均大致相符，足認證人丙○○、戊○○、己○○於本院前審卷之警訊中證述之
    情節並非虛構杜撰。
  (三)雖嗣後證人丙○○、戊○○、己○○分別於本院前審卷之偵查、第一、二審審理
    及本案偵查及審理中均翻異前詞，證人丙○○係改稱：被告並未販賣安非他命予
    我，當天我是要送水果給被告，被告去我水果攤買過二、三次，被告都是到我攤
    位訂貨，平常沒有聯絡，為警查獲當天之安非他命不知何時夾到筆記本內的。案
    發當天我只是送水果，本來想要離開，因為被告有在施用毒品，我看到被告在施
    用，被告問我要不要施用，我和己○○、戊○○就在那邊吸食毒品。警訊時說向
    被告買毒品是警察亂寫的。警訊筆錄錄音都是事先做好筆錄，然後再照著筆錄錄
    音云云（參見本院前審卷(二)第二十—二二頁正面、反面、第二六頁正面、高院卷
    第一一八頁）；證人戊○○則係改以：口袋內之安非他命是我自己的，在中央戲
    院一樓之遊藝場由別人給我的。忘記警訊當時為何說是和甲○○購買，警訊筆錄
    有看過才簽名，但有些未注意看。我身上那包安非他命是我自己帶去，不是跟甲○○買的，我是於八十九年十一月十日在中央戲院一樓的遊藝場跟小陳買的，一
    包一千元云云（見本院前審卷(一)第一二—一二二頁、高院卷第八十—八二頁、
    本案偵卷第十九頁正面）；證人己○○則係改稱：我沒有向甲○○買毒品，警訊
    中沒有說戊○○有用一千元向甲○○買毒品。那是警察寫的。我沒有看過，也不
    知道被告有販賣安非他命，警訊中是警察叫我講戊○○向被告購買一千元的安非
    他命，因為警察說如果我不這麼說，要移送我販賣安非他命。我的安非他命是別
    人給我的。我與被告只有見過一次面，沒有交情，在被告家的時候，被告家桌上
    放了一個吸食器，我問被告可不可以吸，被告說可以，我吸不到兩口，警察就衝
    進來了云云（參見前案偵卷第六二頁反面、第六三頁正面、本院卷第七八—八二
    頁）。然經現場查獲並對被告及證人乙○○、丙○○製作警訊筆錄之警員即證人
    徐利行於本院前審卷之第一、二審審理中結證稱：被告及證人作筆錄都是在自由
    意識下陳述而記載，都有錄音，不可能有刑求。查獲時被告沒有承認，其他在場
    的人都有承認是跟被告買的，乙○○是自己供出。丙○○的筆錄，我們是照法律
    的程序來製作，我們會先了解案情大概如何，溝通後，讓證人講述明白，並且做
    筆錄，做完筆錄再錄音，錄音時請證人丙○○照筆錄念，我完全是依照丙○○所
    言來製作，不可能隨便亂寫等語（參見本院前審卷(一)第一六二—一六三頁、高院
    卷第三五—三六、一一八—一二頁）；對證人戊○○製作警訊筆錄之警員即證
    人林慶欣於本院前審卷之第二審審理中亦結證述：戊○○的筆錄是我製作，我做
    的筆錄是照戊○○的陳述來做，是在戊○○的自由意思下陳述等語（參見高院卷
    第四八—五一頁），復經本院前審卷之第二審法官勘驗證人己○○、丙○○、戊○○製作警訊筆錄之錄音帶內容結果亦認：一八十九年十一月十二日證人戊○○
    警訊筆錄係一問一答所製作，並無強暴脅迫之情形，偵訊內容如偵訊筆錄所載。
    二八十九年十一月十二日證人己○○警訊筆錄係一問一答所製作，並無強暴脅迫
    之情形，偵訊內容如偵訊筆錄所載。三八十九年十一月十二日丙○○警訊筆錄並
    無強暴脅迫之情形，偵訊內容如偵訊筆錄所載，但丙○○係按照筆錄記載唸答等
    語，有勘驗筆錄一份附卷可參（參見高院卷第九三—九四頁），且參以證人徐利
    行、林慶欣於案發當時均係桃園縣警察局平鎮分局刑事組警員，平日職司刑事犯
    罪偵防工作，自應對民眾之線報公正處理，以維護社會治安，況證人徐利行、林
    慶欣與證人丙○○、戊○○、己○○及被告間並無仇恨怨懟，又何須恣意捏造事
    端要證人丙○○、戊○○栽贓被告有販賣毒品犯行之理！且案發當時前後該門號
    九一七七六號行動電話係證人丙○○所使用，門號00000000
    號行動電話係被告所使用一情，均分別為證人丙○○及被告所同認在卷（參見
    本院前審卷(二)第二一頁反面、第二二頁正面、本院卷第一二四頁），則證人丙○○自八十九年十一月八日起至同年月十日止，確有以其使用之上述門號撥打予被
    告使用之門號聯絡共計六次之通話紀錄，此有遠傳電信股份有限公司（下稱遠傳
    電信公司）提供之通聯紀錄一份在卷可稽（參見本院前審卷(一)第五四—七一頁）
    ，核與證人丙○○於本院前審卷之警訊中所述情節相符一致，足徵證人徐利行、
    林慶欣上開證述應屬可採，堪認證人丙○○、戊○○、己○○於警訊中之證述尚
    係出於任意性，而非出於強暴、脅迫、利誘、詐欺、違法羈押或其他不正之方法
    之而為證述，且證人丙○○、戊○○、己○○彼此所述又核與上開人證及物證所
    顯示情況大致相符，則證人丙○○、戊○○、己○○於警訊中所述應有證據能力
    。準此以觀，由上揭通聯紀錄顯示，證人丙○○於查獲當日前與被告確有密切聯
    絡，果如證人丙○○及被告前開所辯：於案發當時證人丙○○僅是送水果給被告
    云云，則證人丙○○又何須與被告聯絡如此頻繁？證人丙○○又為何帶同被告所
    不認識之證人戊○○、己○○至被告前開租屋處？又何以證人丙○○、戊○○、
    己○○及被告會一同在被告前開租屋處一同施用毒品？並於為警查獲當時「恰巧
    」自證人戊○○及丙○○身上查獲第二級毒品安非他命？衡以持有或販賣毒品係
    我國刑法予以重懲之犯行，警方亦嚴加取締，此為一般人民所共知之事，證人戊○○於警訊中坦承既持有第二級毒品安非他命並證述被告有販賣第二級毒品安非
    他命予伊一情，豈能於警訊時隨意回答、信口胡謅且未詳看筆錄即簽名之道理？
    況查獲當時證人戊○○身上既攜帶第二級毒品安非他命，何以不放置於隱密或安
    全之處所，以免遭人檢舉或為警臨檢時查悉該犯行，卻仍甘冒風險而與證人丙○○、己○○一同至不認識之被告前開租屋處逗留？顯見被告前開所辯及證人丙○○、戊○○、己○○嗣後翻異前詞之證述，均有事理有違，已難採信。再衡情以
    查，證人丙○○、戊○○、己○○是否因礙於情面，抑或為被告脫免所涉販賣毒
    品罪責以求自保而免遭挾怨報復，而使渠等證述前後不一而降低法院之採信程度
    ，確有可疑！是本院衡以一般人於案發當時於警訊中所為之證述，較少權衡利害
    得失，亦少受他人之影響，而認證人丙○○、戊○○、己○○嗣後翻異前詞之證
    述，均應屬事後迴護被告之詞，殊無足採，而採信渠等於警訊中之證述。
  (四)再扣案被告所有之疑似第二級毒品安非他命白色晶體九包（合計驗餘淨重六十九
    點七三九二公克），經送憲兵司令部刑事鑑識中心鑑驗結果，認均含有甲基安非
    他命成分等語，此有憲兵司令部刑事鑑識中心九十年三月九日綱得字第二八
    四三號鑑驗通知書一紙在卷可稽（參見本院前審卷(一)第四七頁），是以扣案被告
    所有之白色晶體九包確均屬第二級毒品安非他命無訛。再依據「ＣＬＡＲＫＳＩ
    ＳＯＬＡＴＩＯＮＡＮＤＩＤＥＮＴＩＦＩＣＡＴＩＯＮＯＦＤＲＵＧＳ」一書
    記載：一般人體如施用甲基安非他命每天口服劑量約為二、五至二五毫克、肌肉
    注射量約為十五至二十毫克，靜脈注射劑量約為十至十五毫克，推估人體最低致
    死劑量為一公克，如施用海洛因其最低致死量為二百毫克乙節，亦有法務部調查
    局八十七年十二月三十一日（八七）發技（一）字第八七九二九七號函文意
    旨可資參考。參以被告於歷次警訊及偵審中均自承尚有施用第一、二級毒品海洛
    因及安非他命之惡習一情，而被告於本案為警查獲當日經警採集尿液送驗結果，
    亦呈嗎啡類及甲基安非他命類陽性反應，因而經本院分別裁定送觀察、勒戒及強
    制戒治處分一情，亦有臺灣高等法院被告全國前案紀錄表及臺灣桃園地方法院檢
    察署刑案資料查註紀錄表各一份附卷可參，則被告之前既有施用第一、二級毒品
    之經驗及習性，豈有不知每天施用第一、二級毒品不可過量，否則將有導致死亡
    可能性之理！是被告前開所辯：一天約吸食一包香煙量之海洛因，並施用安非他
    命五至六次云云，顯與事理相違，實無可採，被告並無自行施用上開龐大數量之
    第二級毒品安非他命之可能。復觀以第二級毒品安非他命物稀價昂，取得不易，
    且為政府嚴予查緝取締之違禁物，而非法販賣第二級毒品安非他命之刑責甚重，
    凡非法販賣第二級毒品安非他命者，苟無利潤可圖，衡情應無甘冒被查緝法辦重
    刑之危險而無端平價供應他人，是以被告與證人乙○○、丙○○、戊○○之買賣
    毒品間應有利潤可圖，否則被告至愚亦無甘冒被移送法辦之危險，平白從事非法
    販賣毒品之理，是被告應有將第二級毒品安非他命販賣予證人乙○○、丙○○、
    戊○○，且從中必有賺取利潤等情堪以認定，是以被告應有營利之意圖灼然甚明
    。
  (五)又被告於本院審理中雖要求傳喚證人丙○○云云（參見本院卷第一二五頁）。惟
    證人丙○○已經本院屢次合法傳喚無著，有本院送達證書四紙附卷可稽（參見本
    院卷第五八—五九、一一二—一三頁），且觀以證人丙○○之證詞自本院前審卷
    之第一、二審審理中已更替屢屢，越見模糊，已難期傳喚證人丙○○到庭證述後
    能發現真實之可能性，且本院採擇證人丙○○於本院前審卷之警訊證述，已如前
    述，是以被告請求傳喚證人丙○○，經核並無必要，併此敘明。
  (六)綜上所述，足認被告前開所辯，要屬空言避就推諉圖卸之詞，殊無可採。本件事
    證已臻明確，被告犯行洵堪認定，應予依法論科。
二、查被告犯罪後，毒品危害防制條例部分條文業於九十二年七月九日經立法院修正
    三讀通過並經總統公布，定於九十三年一月九日施行，惟被告所涉犯之毒品危害
    防制條例第四條第一項之罪並未修正，是自無新舊法比較適用之問題，合先敘明
    。核被告所為，係犯毒品危害防制條例第四條第二項之販賣第二級毒品罪。被告
    持有第二級毒品安非他命之低度行為，應為販賣之高度行為所吸收，不另論罪。
    被告先後共十二次販賣第二級毒品安非他命之犯行，時間緊接，犯罪構成要件相
    同，顯係基於概括之犯意反覆為之，為連續犯，依刑法第五十六條之規定，論以
    一罪，除法定本刑為無期徒刑部分依法不得加重外，僅就有期徒刑及得併科罰金
    部分，依法加重其刑。爰審酌被告年輕力壯，不思奮發向上，循合法途徑獲得財
    富，竟販賣戕害人群身心之第二級毒品安非他命謀利，嚴重斲傷社會善良風俗，
    犯後猶飾詞圖卸，矢口否認犯行，態度難謂良好，惟販賣所得非鉅等一切情狀，
    量處如主文所示之刑，以資懲儆。又扣案之第二級毒品安非他命九包（合計驗餘
    淨重六十九點七三九二公克），為查獲之毒品，應依毒品危害防制條例第十八條
    第一項前段規定，不問屬於犯人與否，宣告沒收銷燬之；另被告連續十次販賣第
    二級毒品安非他命予證人乙○○所得五千元（以證人乙○○所述有利於被告之販
    賣次數共十次及每次價格五百元計算），一次販賣第二級毒品安非他命予證人丙○○所得五百元，一次販賣第二級毒品安非他命予證人戊○○所得一千元，合計
    共六千五百元，雖未扣案，仍應依毒品危害防制條例第十九條第一項規定宣告沒
    收，如全部或一部不能沒收時，以其財產抵償之。至被告所使用之門號000
    00000號行動電話機具，並未扣案，且非被告所有，而係被告之友人申請
    後由被告使用一情，業據被告於本院審理中供承在卷可按（參見本院卷第一二四
    頁），並有遠傳電信公司提供之該門號申請人基本資料一紙在卷可參（參見本院
    前審卷(一)第五四頁），顯難認係被告所有之物，亦非違禁物，爰不另為沒收之諭
    知；另查獲當時尚有扣得第一級毒品海洛因十包、吸食器六組、削尖吸管二支、
    酒精燈、研磨器各一組、分裝袋一包等物，雖該第一級毒品海洛因係屬違禁物，
    然與本件犯罪無涉，其餘扣案物品，亦無法證明係被告供犯本罪所用之物，爰均
    不另為沒收銷燬及沒收之諭知；又鑑驗所耗損之第二級毒品安非他命，既已滅失
    ，亦不另為沒收銷燬之諭知，均附此敘明。
據上論斷，應依刑事訴訟法第二百九十九條第一項前段，毒品危害防制條例第四條第
二項、第十八條第一項前段、第十九條第一項，刑法第十一條、第五十六條，判決如
主文。
本案經檢察官簡志祥到庭執行職務。
中      華      民      國    九十三    年      四      月      六      日
                            臺灣桃園地方法院刑事第十二庭
                                    審判長法  官    游  紅  桃
                                          法  官    黃  永  定
                                          法  官    林  家  賢
右正本證明與原本無異。
如不服本判決，應於判決送達後十日內向本院提出上訴狀( 應附繕本 )，上訴於
臺灣高等法院。
                                          書記官    戴  育  萍
中        華        民        國    九十三    年    四    月     九     日
附錄本判決論罪科刑法條：
毒品危害防制條例第四條
製造、運輸、販賣第一級毒品者，處死刑或無期徒刑；處無期徒刑者，得併科新臺幣
一千萬元以下罰金。
製迼、運輸、販賣第二級毒品者，處無期徒刑或七年以上有期徒刑，得併科新台幣七
百萬元以下罰金。
製造、運輸、販賣第三級毒品者，處五年以上有期徒刑，得併科新臺幣五百萬元以上
罰金。
製迼、運輸、販賣專供製迼或施用毒品之器具者，處一年以上七年以下有期徒刑，得
併科新臺幣一百萬元以下罰金。
前四項之未遂犯罰之。
